【裁判字號】    89,上易,3367
【裁判日期】    890731
【裁判案由】    違反電子遊戲場業管理條例
【裁判全文】
臺灣高等法院刑事判決                          八十九年度上易字第三三六七號
    上  訴  人  臺灣臺北地方法院檢察署檢察官
    被      告  甲○○
右上訴人因被告違反電子遊戲場業管理條例案件，不服臺灣台北地方法院八十九年度
易字第一三六八號，中華民國八十九年七月三十一日第一審判決（起訴案號：臺灣台
北地方法院檢察署八十九年度偵字第九五一九號）提起上訴，本院判決如左：
    主  文
原判決撤銷。
甲○○共同違反未依電子遊戲場管理條例規定辦理營利事業登記，不得經營電子遊戲
場業之規定，處拘役伍拾日，如易科罰金以佰元折算壹日。扣案之電動遊戲機捌台
均沒收。
    事  實
一、甲○○與綽號「小林」之成年人，共同未經主管機關許可，於民國八十九年四月
    二十六日，在台北縣新店市○○街一二三號未設店名之公眾得出入之場所，分由
    甲○○提供場所，「小林」提供電動機具九八遊樂器、跑馬各一台、麻將台二台
    、水果台四台，設置前開場所供不特定之顧客把玩，經警當場查獲，並扣得上開
    電動機具八台。
二、案經台北縣警察局新店分局報請臺灣臺北地方法院檢察署檢察官偵查起訴。
    理  由
一、訊據被告甲○○矢口否認右揭犯行，辯稱係綽號「小林」者，未經其同意於當日
    送來，即遭查獲云云。惟查被告於警訊時供稱：「均有插電」、「（你所經營之
    玩具電視遊樂器是否有執照？．．．．．．現目前無執照」等語（見偵卷第五頁
    反面），若非經其同意，豈能在其店內設置機具達八台之多，且插電營業？被告
    所辯，要無可採。此外並有事實欄所載電動機具八台扣案，及照片、現場紀錄表
    等件附卷可證。被告所辯，要無可採。事證明確，被告犯行洵堪認定。
二、核被告所為，係犯電子遊戲場業管理條例第二十二條之罪。其與綽號「小林」者
    ，有犯意之聯絡與行為之分擔，為共同正犯。
三、原審予以論罪科刑，固非無見。惟被告否認犯行（見原審卷第十頁），原審認其
    供認不諱，顯有未洽；且前揭規定之最低度罰金刑為新台幣五十萬元，原審判處
    被告罰金新台幣貳萬元，復未認定「小林」為共同正犯，亦有違誤。檢察官以量
    刑違法為由上訴，非無理由。且原判決有如上可議之處，自應由本院予以撤銷改
    判。爰審酌被告有妨害自由前科，其設置遊樂器之數量為八台，及犯罪後否認犯
    行之態度等一切情狀，量處如主文第二項所示之刑，並諭知易科罰金之折算標準
    ，以示懲儆。扣案之電動機具八台，為共同正犯「小林」所有，且係供本案犯罪
    所用之物，爰依法併予宣告沒收。
四、據上論斷，應依刑事訴訟法第三百六十九條第一項前段、第三百六十四條、第二
    百九十九條第一項前段，電子遊戲場業管理條例第二十二條，刑法第十一條前段
    、第二十八條、第四十一條，第三十八條第一項第二款，罰金罰鍰提高標準條例
    第二條，判決如主文。
本案經檢察官張啟彬到庭執行職務。
中    華     民     國      八十九      年      十      月    二十五    日
                            臺灣高等法院刑事第二十四庭
                                審判長法  官  陳  貽  男
                                      法  官  陳  憲  裕
                                      法  官  聶  齊  桓
右正本證明與原本無異。
不得上訴。
                                      書記官  陳  思  云
中    華     民     國      八十九      年      十      月    二十五    日
附錄：本判決論罪科刑法條全文
電子遊戲場業管理條例第二十二條：
違反第十五條規定者，處行為人一年以下有期徒刑、拘役或科或併科新台幣五十萬元
以上二百五十萬元以下罰金。
電子遊樂場業管理條例第十五條
未依本條例規定辦理營利事業登記者，不得經營電子遊戲場業。


司法院資訊處製作；財團法人民間司法改革基金會備份。
